# 求助陈版：关于销售返利的处理

提问人：jianfei1302 时间：2021-11-11 14:33:05
求助陈版，公司正在IPO过程，存在以下几种返利：
1 、协议规定：达到目标后，按照目标5%的价格返实物，但是实际未返实物而是降低以后年度价格，并且返利在下一年的多个订单中，无台账登记具体清单，导致返利跨期，该如何进行调整？
2 、协议规定：达到目标后，按照目标5%进行销售折扣，但规定了达到目标后的订单超过 10 万，才能进行抵扣，并且每次最多 2 万，是否应该在达到返利目标的当年进行冲减收入和应收，还是按照实际抵扣当年进行处理？如果按照实际抵扣当年进行处理，是否为返利的跨期？
3 、与经销商未签订协议，口头约定达到目标后，在下一年度价格上进行优惠，是否为返利？是否需要在达到目标年度对收入和应收进行冲减？
4 、公司的客户大部分为经销商，如果不存在返利是否合理？是否有案例

回答人：chenyiwei
1 、此类返利作为可变对价处理（最终是冲抵未来售价），应合理确定可变对价的最佳估计，并确保遵循“极可能不会发生重大转回”的限制条件。
例如，除非确定不会达标，否则通常按照假设客户可以享受返利的方式估计当期销售价格。
2 、应该在达到返利目标的当年进行冲减收入，但对应不是冲减应收，而是确认一项新的应付。
3 、虽然没有书面合同，但也要考虑口头承诺、以往实务惯例和同行业惯例等的影响，形成一种事实上的习惯合同。
4 、对经销商的激励措施在实务中是常有的，如果不存在返利等激励措施，一般只有那些处于绝对垄断地位的企业，因此其合理性可能被质疑。